<?xml version='1.0' encoding='utf-8'?>
<verb default="earrachaigh" disambig="">
  <verbalNoun default="earrachú" />
  <verbalAdjective default="earrachaithe" />
  <tenseForm default="earrachaigh" tense="Past" dependency="Indep" person="Base" />
  <tenseForm default="earrachaíomar" tense="Past" dependency="Indep" person="Pl1" />
  <tenseForm default="earrachaíodar" tense="Past" dependency="Indep" person="Pl3" />
  <tenseForm default="earrachaíodh" tense="Past" dependency="Indep" person="Auto" />
  <tenseForm default="earrachaigh" tense="Past" dependency="Dep" person="Base" />
  <tenseForm default="earrachaíomar" tense="Past" dependency="Dep" person="Pl1" />
  <tenseForm default="earrachaíodar" tense="Past" dependency="Dep" person="Pl3" />
  <tenseForm default="earrachaíodh" tense="Past" dependency="Dep" person="Auto" />
  <tenseForm default="earrachaíodh" tense="PastCont" dependency="Indep" person="Base" />
  <tenseForm default="earrachaínn" tense="PastCont" dependency="Indep" person="Sg1" />
  <tenseForm default="earrachaíteá" tense="PastCont" dependency="Indep" person="Sg2" />
  <tenseForm default="earrachaímis" tense="PastCont" dependency="Indep" person="Pl1" />
  <tenseForm default="earrachaídís" tense="PastCont" dependency="Indep" person="Pl3" />
  <tenseForm default="earrachaítí" tense="PastCont" dependency="Indep" person="Auto" />
  <tenseForm default="earrachaíodh" tense="PastCont" dependency="Dep" person="Base" />
  <tenseForm default="earrachaínn" tense="PastCont" dependency="Dep" person="Sg1" />
  <tenseForm default="earrachaíteá" tense="PastCont" dependency="Dep" person="Sg2" />
  <tenseForm default="earrachaímis" tense="PastCont" dependency="Dep" person="Pl1" />
  <tenseForm default="earrachaídís" tense="PastCont" dependency="Dep" person="Pl3" />
  <tenseForm default="earrachaítí" tense="PastCont" dependency="Dep" person="Auto" />
  <tenseForm default="earrachaíonn" tense="PresCont" dependency="Indep" person="Base" />
  <tenseForm default="earrachaím" tense="PresCont" dependency="Indep" person="Sg1" />
  <tenseForm default="earrachaímid" tense="PresCont" dependency="Indep" person="Pl1" />
  <tenseForm default="earrachaítear" tense="PresCont" dependency="Indep" person="Auto" />
  <tenseForm default="earrachaíonn" tense="PresCont" dependency="Dep" person="Base" />
  <tenseForm default="earrachaím" tense="PresCont" dependency="Dep" person="Sg1" />
  <tenseForm default="earrachaímid" tense="PresCont" dependency="Dep" person="Pl1" />
  <tenseForm default="earrachaítear" tense="PresCont" dependency="Dep" person="Auto" />
  <tenseForm default="earrachóidh" tense="Fut" dependency="Indep" person="Base" />
  <tenseForm default="earrachóimid" tense="Fut" dependency="Indep" person="Pl1" />
  <tenseForm default="earrachófar" tense="Fut" dependency="Indep" person="Auto" />
  <tenseForm default="earrachóidh" tense="Fut" dependency="Dep" person="Base" />
  <tenseForm default="earrachóimid" tense="Fut" dependency="Dep" person="Pl1" />
  <tenseForm default="earrachófar" tense="Fut" dependency="Dep" person="Auto" />
  <tenseForm default="earrachódh" tense="Cond" dependency="Indep" person="Base" />
  <tenseForm default="earrachóinn" tense="Cond" dependency="Indep" person="Sg1" />
  <tenseForm default="earrachófá" tense="Cond" dependency="Indep" person="Sg2" />
  <tenseForm default="earrachóimis" tense="Cond" dependency="Indep" person="Pl1" />
  <tenseForm default="earrachóidís" tense="Cond" dependency="Indep" person="Pl3" />
  <tenseForm default="earrachófaí" tense="Cond" dependency="Indep" person="Auto" />
  <tenseForm default="earrachódh" tense="Cond" dependency="Dep" person="Base" />
  <tenseForm default="earrachóinn" tense="Cond" dependency="Dep" person="Sg1" />
  <tenseForm default="earrachófá" tense="Cond" dependency="Dep" person="Sg2" />
  <tenseForm default="earrachóimis" tense="Cond" dependency="Dep" person="Pl1" />
  <tenseForm default="earrachóidís" tense="Cond" dependency="Dep" person="Pl3" />
  <tenseForm default="earrachófaí" tense="Cond" dependency="Dep" person="Auto" />
  <moodForm default="earrachaíodh" mood="Imper" person="Base" />
  <moodForm default="earrachaím" mood="Imper" person="Sg1" />
  <moodForm default="earrachaigh" mood="Imper" person="Sg2" />
  <moodForm default="earrachaímis" mood="Imper" person="Pl1" />
  <moodForm default="earrachaígí" mood="Imper" person="Pl2" />
  <moodForm default="earrachaídís" mood="Imper" person="Pl3" />
  <moodForm default="earrachaítear" mood="Imper" person="Auto" />
  <moodForm default="earrachaí" mood="Subj" person="Base" />
  <moodForm default="earrachaímid" mood="Subj" person="Pl1" />
  <moodForm default="earrachaítear" mood="Subj" person="Auto" />
</verb>
